【裁判字號】    96,易,6208
【裁判日期】    970416
【裁判案由】    詐欺
【裁判全文】
臺灣臺中地方法院刑事判決              96年度易字第6208號
公  訴  人  臺灣臺中地方法院檢察署檢察官
被      告  甲○○
上列被告因詐欺案件，經檢察官提起公訴（96年度偵字第22594
、25585號），本院合議庭裁定由受命法官獨任進行簡式審判程
序，判決如下：
    主    文
甲○○幫助犯詐欺取財罪，處有期徒刑月，如易科罰金，以新
臺幣壹仟元折算壹日，減為有期徒刑壹月又拾伍日，如易科罰金
，以新臺幣壹仟元折算壹日。又幫助犯詐欺取財罪，處有期徒刑
月，如易科罰金，以新臺幣壹仟元折算壹日，減為有期徒刑壹
月又拾伍日，如易科罰金，以新臺幣壹仟元折算壹日。應執行有
期徒刑貳月，如易科罰金，以新臺幣壹仟元折算壹日。緩刑貳年
。
    犯罪事實及理由
一、犯罪事實：
    甲○○雖可預見如將個人存摺、金融卡交付予姓名年籍不詳
    且不相識之成年人使用，該成年人有可能以所取得之存摺、
    金融卡遂行財產上犯罪之目的，竟仍基於縱若取得其存摺、
    金融卡之成年人，用以實施犯罪，供作被害人匯款之用，仍
    不違背其本意之幫助使用其帳戶者向他人詐欺取財之不確定
    故意，於民國九十六年一月二十九日起至同年二月六日間之
    某日，在臺中市區，將自己開設在國泰世華銀行崇德分行帳
    號000000000000號帳戶之存摺、金融卡，交付
    予姓名年籍不詳之成年人；之後，復於九十六年二月六日前
    之另一日，在臺中市區，將自己開設在臺中商業銀行松竹分
    行帳號000000000000號帳戶之存摺、金融卡，
    交付予姓名年籍不詳之成年人，而容許他人藉其上開二帳戶
    以遂行財產犯罪。之後，取得上開二帳戶之成年人果然基於
    意圖為自己不法所有之犯意，為下列犯行：
（一）於九十六年二月六日上午十一時許，撥電話及傳真中華人
      民共和國香港特別行政區政府律政司遺產署（下稱香港遺
      產署）出具之遺產繼承呈報表予戊○○，並誆稱：需匯錢
      始能繼承其弟弟趙時寬在香港之遺產云云，致戊○○不疑
      有他而陷於錯誤，隨即於同日上午十一時四十八分許，將
      新臺幣（下同）九萬六千五百元匯至甲○○之前開臺中商
      業銀行金融帳戶。
（二）又於九十六年二月六日十五時許，自稱係「丁○○之小叔
      」及「香港巴克萊銀行行員司徒宏生」，以門號00000000
      00000、00000000000000及00000000000000號撥打丁○○
      所有門號0000000000號行動電話，並傳真香港遺產署出具
      之遺產繼承呈報表予丁○○而詐稱：丁○○需繳交代辦費
      ，始能繼承伊先生駱竟勇在香港之遺產云云，致丁○○不
      疑有他而陷於錯誤，於同日將二萬七千三百元匯至甲○○
      之前開臺中商業銀行金融帳戶。
（三）再於九十六年二月七日十八時許，有姓名年籍不詳之成年
      女子及自稱為「劉先生」之成年男子，撥打電話給丙○○
      ，並誆稱：丙○○先前在網際網路上購買傢俱時，誤選用
      約定帳戶付款方式，需於二十四小時內，聽從指示取消該
      付款方式，否則每月將固定扣款六千六百八十元云云，致
      丙○○不疑有他而陷於錯誤，隨即於同日及翌日各匯款二
      萬九千九百八十八元，合計五萬九千九百七十六元，至甲○○前開國泰世華銀行之金融帳戶內。
      嗣戊○○、丁○○及丙○○等三人發覺受騙而報案，始經
      警循線查獲上情。
二、前開犯罪事實，有下列證據可證：
（一）被告甲○○於警詢、偵查中所為與前揭犯罪事實相符之自
      白，及於本院準備程序及審理時為認罪之陳述。
（二）被害人戊○○、丁○○、丙○○於警詢及偵查中之陳述。
（三）匯款委託書、香港遺產署遺產繼承呈報表、第一商業銀行
      匯款申請書回條、被告上開二金融帳戶之開戶資料暨交易
      明細、第一銀行自動付款交易明細表、中華郵政自動櫃員
      機交易明細表。
三、又被告上開二犯行之犯罪時間，均於九十六年四月二十四日
    以前，皆合於中華民國九十六年罪犯減刑條例第二條第一項
    規定之基準日之前，所宣告之刑又均未逾有期徒刑一年六月
    ，不在該條例第三條第一項第十五款所定排除減刑之列，皆
    應依該條例第二條第一項第三款之規定，減其刑期二分之一
    ，並均依該條例第九條規定，諭知易科罰金之折算標準，再
    依該條例第十條第一項規定，定其應執行刑暨諭知易科罰金
    之折算標準。
四、被告業與被害人戊○○、丁○○、丙○○達成和解，被害人
    戊○○、丙○○並分別具狀撤回告訴等情，有臺北縣三重市
    公所函附之調解書、基隆市安樂區公所函附之調解筆錄、高
    雄縣鳥松鄉公所函附之調解筆錄、聲請撤回告訴狀、撤回告
    訴狀等附卷可稽，併此明。
五、依刑事訴訟法第二百七十三條之一第一項、第二百九十九條
    第一項前段、第三百十條之二、第四百五十四條第一項，刑
    法第三十條第一項前段、第二項、第三百三十九條第一項、
    第四十一條第一項前段、第五十一條第五款、第七十四條第
    一項第一款，刑法施行法第一條之一，中華民國九十六年罪
    犯減刑條例第二條第一項第三款、第七條、第九條、第十條
    第一項，判決如主文。
本案經檢察官乙○○到庭執行職務
中    華    民    國    97    年    4     月    16    日
                  刑事第十一庭  法  官  莊嘉蕙
以上正證明與原本無異。
如不服本判決，應於送達後十日內向本院提出上訴狀（須附繕本
），上訴於臺灣高等法院臺中分院。
上訴書如未敘述理由，應於上訴期間屆滿後20日內補提理由書於
本院。
                                書記官  魏愛玲
中    華    民    國    97    年    4     月    16    日
附錄論罪科刑法條
中華民國刑法第339條第1項
意圖為自己或第三人不法之所有，以詐術使人將本人或第三人之
物交付者，處5年以下有期徒刑、拘役或科或併科1千元以下罰金
。


司法院資訊處製作；財團法人民間司法改革基金會備份。
